【裁判字號】    89,家訴,89
【裁判日期】    891030
【裁判案由】    否認子女
【裁判全文】
臺灣板橋地方法院民事判決  八十九年度家訴字第八九號
    原      告    甲○○
                              .
                              .
    訴訟代理人    許俊仁律師
    被      告    乙○○      住台北縣板橋市○○街三七號五樓
    兼法定代理人  丙○        .
右當事人間請求否認子女事件，本院判決如左：
    主      文
確認被告乙○○非原告與被告丙○所生之婚生子女。
訴訟費用由被告負擔。
    事      實
甲、原告方面：
一、聲明：如主文所示。
二、陳述：
  (一)緣原告於民國八十九年六月上旬先後接獲原告設籍所在地之彰化縣和美鎮戶政事
    務所及台北縣板橋市第一戶政事務所來函，分別記載有「甲○○與丙○於民國八
    十一年十一月十七日所生之女等一人，未於法定期間申請出生登記」、「台端（
    即被告丙○）與甲○○君婚姻關係存續中於民國八十一年十一月十七日所生之女
    ，由撫養人劉建成於民國八十九年六月七日在本所申報出生登記取名『乙○○』
    ，設籍本轄華貴里二鄰貴興路三七號五樓戶長范姜賀戶內」，原告始知悉被告乙
    ○○於八十一年十一月十七日出生，因係在原告與被告丙○婚姻關係存續中所生
    ，故依法推定為原告之女。
  (二)查被告丙○在與原告之婚姻關係存續中，於七十九年七、八月間即離家出走，迄
    八十三年十二月二十三日與原告離婚，其間均未曾返家與原告同居，被告乙○○
    顯非原告之子女，爰依民法第一千零六十三條第二項規定提起本訴。
三、證據：提出戶籍登記催告書、戶政事務所書函、戶籍謄本影本各一份為證。
乙、被告方面：
一、聲明：同意原告之請求。
二、陳述：被告丙○自七十九年起即未與原告來往，被告乙○○確非被告丙○與原告
    所生之女，被告丙○亦從未告知原告生有該名子女，對於血緣鑑定報告結果無意
    見。
丙、本院依職權函請法務部調查局為親子血緣鑑定。
    理      由
一、按關於認諾及訴訟上自認或不爭執事實之效力，於第五百八十九條否認子女之訴
    ，不適用之，民事訴訟法第五百九十四條定有明文。本件被告丙○於言詞辯論期
    日同意原告之請求並就原告主張之事實為不爭執，揆諸首揭法條之說明，自不發
    生被告丙○認諾或不爭執事實之效力，合先敘明。
二、經查：原告與被告丙○於七十年五月十一日結婚，有戶籍謄本一份在卷可稽，又
    原告主張於七十九年七、八月間被告丙○即離家出走，迄至八十三年十二月二十
    三日與原告離婚，其間均未返家與原告同居，被告丙○於八十一年十一月十七日
    產下被告乙○○，原告於八十九年六月間先後接獲彰化縣和美鎮戶政事務所函來
    函催告辦理乙○○戶籍登記及臺北縣板橋市第一戶政事務所通知乙○○已經撫養
    人劉建成申報出生登記，始得知上情等事實，業據原告提出戶籍登記催告書、戶
    政事務所書函、戶籍謄本影本各一份為證，且為被告丙○所不爭執，自堪信為真
    實。又本件經本院囑託法務部調查局進行兩造間之親子血緣鑑定，依照紅血球型
    ＡＢＯ式血型鑑定法及遺傳因子ＤＮＡ  ＳＴＲ式型型別鑑定法鑑定，鑑定結果
    判定「甲○○不可能為乙○○之生父」等情，有該局鑑定通告書一紙附卷可稽，
    足認原告主張被告乙○○非其與被告丙○之婚生子女，應屬真實，堪以採信。
三、按民法第一千零六十三條第一項推定之婚生子女，如夫妻之一方能證明妻非自夫
    受胎者，得於知悉子女出生之日起，一年內提起否認之訴，同條第二項定有明文
    。查被告乙○○之受胎期間，係在原告與被告丙○婚姻關係存續中，則依法自應
    推定被告乙○○為原告之婚生子，然被告丙○受胎懷有被告乙○○之時未與原告
    同居，且經親子血緣鑑定結果被告乙○○與原告間不可能有血緣關係，已如前述
    ，準此，原告於知悉被告乙○○出生之日起一年內提起本件訴訟，洵屬有據，應
    予准許。
四、結論：本件原告之訴為有理由，依民事訴訟法第八十五條第一項前段、第七十八
    條，判決如主文。
中      華      民      國    八十九    年      十      月     三十     日
                                  臺灣板橋地方法院家事法庭
~B法      官  王士珮
右為正本係照原本作成
如不服本判決應於送達後廿日內向本院提出上訴狀。
中      華      民      國    八十九    年      十      月     三十     日
~B法院書記官  尤秋菊


司法院資訊處製作；財團法人民間司法改革基金會備份。
